臺灣高等法院高雄分院刑事判決　　　　99年度上訴字第2041號
上　訴　人
即　被　告　黃智偉
上列上訴人因違反毒品危害防制條例案件，不服臺灣高雄地方法
院99年度審訴字第3625號中華民國99年11月9 日第一審判決（起
訴案號：臺灣高雄地方法院檢察署99年度毒偵字第5409號），提
起上訴，本院判決如下：
     主  文
上訴駁回。
     事  實
一、黃智偉前於民國（下同）97年間，因施用毒品案件，經原審
    法院以97年度審毒聲字第398 號裁定令入勒戒處所施以觀察
    、勒戒後，認無繼續施用毒品傾向，於98年8 月27日執行完
    畢釋放。又於94年間，因詐欺案件，經該院以94年度簡字第
    3156號判處有期徒刑6 月確定，於95年6 月19日執行完畢。
    詎黃智偉仍不知悔改及戒除毒癮，竟分別基於施用第一級毒
    品海洛因及第二級毒品甲基安非他命之犯意，於99年7 月26
    日下午6 時許，在其高雄縣大寮鄉○○村○○路46之19號之
    住處，先以燒烤玻璃球吸食煙霧之方式，施用第一級毒品海
    洛因1 次，再以相同方式，施用第二級毒品甲基安非他命1
    次。嗣於99年7 月28日下午11時許，在高雄縣大寮鄉○○路
    、大明街口，為警緝獲，並經其同意採尿送驗後，結果呈嗎
    啡及甲基安非他命陽性反應，始悉上情。
二、案經高雄縣政府警察局林園分局報告臺灣高雄地方法院檢察
    署檢察官偵查起訴。
     理  由
一、上揭被告分別施用第一級毒品海洛因及第二級毒品甲基安非
    他命之事實，業據其於原審審理時坦承不諱，並有高雄縣政
    府警察局林園分局查獲毒品案件嫌疑人代號與真實姓名對照
    表（代號：林偵0417）（偵卷第5 頁）、台灣檢驗科技股份
    有限公司99年8 月12日濫用藥物檢驗報告（偵卷第4 頁）各
    1 紙在卷可稽，足認被告前開任意性之自白與事實相符，自
    得作為被告有罪之證據。被告於本院審理時翻異前供，否認
    有施用第一級毒品海洛因之犯行，辯稱：伊只有用玻璃球吸
    食甲基安非他命，從未施用海洛因，伊係在大寮附近向一不
    詳姓名之年輕人買入甲基安非他命施用，不知該甲基安非他
    命中摻有海洛因云云。但查，海洛因之價格遠較甲基安非他
    命為貴，此為眾所皆知之事實，販賣毒品之人豈會將海洛因
    摻入甲基安非他命中，充當價格較低之甲基安非他命賣予他
    人，被告所辯與常情有違；且被告又無法提出該販賣毒品之
    人之真實姓名住址以供本院查證，是其於本院審理時所辯要
    係諉責避重就輕之詞，不足採信。被告前因施用毒品案件，
    經原審法院以97年度審毒聲字第398 號裁定令入勒戒處所施
    以觀察、勒戒後，認無繼續施用毒品傾向，於98年8 月27日
    執行完畢釋放乙情，有臺灣高等法院被告前案紀錄表1 份附
    卷可按，其於前案觀察、勒戒執行完畢後，5 年內再犯本件
    施用毒品罪之事實，事證明確，應予依法論科。
二、核被告所為，係犯毒品危害防制條例第10條第1 項之施用第
    一級毒品罪、同條例第10條第2 項之施用第二級毒品罪。被
    告為施用而持有第一、二級毒品之低度行為，為施用第一、
    二級毒品之高度行為所吸收，不另論罪。被告就上開犯行，
    犯意各別，行為互殊，應予分論併罰。又被告有如事實欄所
    記載論罪科刑執行完畢之紀錄，有上開被告前案紀錄表附卷
    可考，其於有期徒刑執行完畢後，5 年內故意再犯本件有期
    徒刑以上之2 罪，均為累犯，應各依刑法第47條第1 項規定
    ，加重其刑。
三、原審因而適用毒品危害防制條例第10條第1 項、第2 項，刑
    法第11條前段、第47條第1 項、第51條，審酌被告前因施用
    毒品案件，迭經觀察、勒戒後，竟再為本件犯行，足見其惡
    習已深，且戒絕毒癮之意志不堅，未能體悟施用毒品對自己
    、家人造成之傷害及社會之負擔，自屬可議；參以被告犯後
    於原審坦承犯行，且施用毒品本質上係屬戕害自身健康之行
    為，尚未直接危害他人，反社會性程度應屬較低，及其除前
    開觀察、勒戒外，尚未曾因施用毒品而經法院判決科刑、智
    識程度為國中肄業，現做工，每月收入約新臺幣3 至4 萬元
    等一切情狀，分別量處施用第一級毒品罪有期徒刑7 月，施
    用第二級毒品罪有期徒刑4 月，並定應執行刑為有期徒刑10
    月，認事用法皆無不合，量刑亦屬從輕，而無過重之情；被
    告上訴以其只有施用一種甲基安非他命，指摘原判決量處二
    種罪刑為不當，非有理由，應予駁回。
據上論斷，應依刑事訴訟法第368條，判決如主文。
本案經檢察官李門騫到庭執行職務。
中    華    民    國  100     年    1     月    12    日
                  刑事第四庭    審判長法  官  蕭權閔
                                      法  官  吳進寶
                                      法  官  陳吉雄
以上正本證明與原本無異。
施用第一級毒品部分，如不服本判決應於收受本判決後10日內向
本院提出上訴書狀，其未敘述上訴理由者，並得於提起上訴後10
日內向本院補提理由書狀（均須按他造當事人之人數附繕本）「
切勿逕送上級法院」。
其餘部分不得上訴。
中    華    民    國   100    年    1     月    13    日
                                      書記官  郭蘭蕙
附錄本判決論罪科刑法條：
毒品危害防制條例第10條第1項、第2項
施用第一級毒品者，處 6 月以上 5 年以下有期徒刑。
施用第二級毒品者，處 3 年以下有期徒刑。